臺灣臺南地方法院臺南簡易庭民事判決
110年度南簡字第1257號
原      告  De HAUS社區管理委員會


法定代理人  姜懿恩  
訴訟代理人  楊洪元  

被      告  劉武憲  

上列當事人間請求給付管理費等事件，本院於民國110年10月7日
言詞辯論終結，判決如下：
    主  文
被告應給付原告新臺幣204,314元。
訴訟費用新臺幣2,210元由被告負擔。
本判決得假執行。
    事實及理由
一、原告起訴主張：被告係門牌號碼臺南市○○區○○○路000號3樓
    之2建物（下稱系爭建物）之所有權人，為原告所屬「De HA
    US社區公寓大廈」之區分所有權人，依原告所屬公寓大廈住
    戶規約（下稱系爭規約)第17條第1項、第2項約定，被告負
    有按月繳納管理費用新臺幣（下同）3,030元之義務。詎被
    告自民國105年9月起至110年6月止，合計58個月，積欠管理
    費用175,740元；又依同條第3項約定，區分所有權人亦負有
    分擔費用之義務，查第三屆108年度第二次臨時區分所有權
    人會議決議徵收10,000元防漏水工程款，合計185,740元，
    亦經原告定期催告，仍不給付。故依同條加計年息10%之遲
    延利息18,574元，共計204,314元。為此提起本訴。並聲明
    求為判決：如主文第1項所示。
二、被告則以：對原告主張之金額，且尚未繳納等情並無意見，
    惟伊與建商刻正訴訟中，建商並未交付系爭建物予伊，伊既
    未開始使用，即無繳納管理費之義務，原告主張之款項，應
    向建商索取等語資為抗辯。
三、查原告主張之前揭事實，業據其提公寓大廈管理組織報備證
    明、住戶規約、存證信函、第三屆108年度第二次住戶臨時
    區權會會議紀錄、管理費催繳公告、系爭建物第一類建物登
    記謄本及被告戶籍資料為證。被告於言詞辯論時對原告主張
    之金額及及其尚未繳納等事實不爭執，自應認為真實。惟被
    告以前揭情詞置辯，是兩造之爭點為：被告是否有給付之義
    務？
四、經查：
　㈠依系爭規則第17條規定「一、...【區分所有權人】應遵照區
    分所有權人會議決議之規定向管理委員會繳交下列款項：㈠
    公共基金。㈡管理費。」「二、管理費之收繳㈠管理費之分擔
    基準依各【區分所有權人】應按其建物登記總面積（不含停
    車位面積）計算。㈡管理費其收取標準按其所持有之房屋坪
    數分攤費用，每一個月為一期，每次收繳一期。⒈住宅管理
    費-新台幣陸拾伍元/坪⒉停車位清潔費-新台幣參佰元/位⒊機
    車位清潔費-新台幣伍拾元/位」...「四、公共基金或管理
    費積欠之處理  【區分所有權人】或住戶在規定之日期前積
    欠應繳納之公共基金或應分擔或其他應負擔之費用，已逾二
    期（即二個收費期別）經催告仍不給付者，管理負責人或管
    理委員會訴請法院命其給付應繳之金額及遲延利息，遲延利
    息以未繳金額之年息10%計算。」（南司簡調卷第35-37頁)
    ，此部分約定合於公寓大廈管理條例第10條第2 項、第21條
    之規定。由系爭規約可知區分所有權人或住戶為管理費及經
    區分所有權會議決議之應分攤之費用繳納義務人，此部分之
    權利義務係存在管理委員會與區分所有權人或住戶間。查被
    告為系爭建物所有權人，有系爭建物第一類建物登記謄本在
    卷可查，依謄本記載被告已使用系爭建物向訴外人國泰世華
    商業銀行股份有限公司設定最高限額抵押，亦足認被告已取
    得系爭建物所有權。是原告既已完成催告程序自得訴請本院
    命被告給付前開應繳之金額及遲延利息。
　㈡被告雖以前揭情詞置辯。惟被告與訴外人宏昱建設開發有限
    公司（下稱宏昱公司)雖因買賣契約約定內容及系爭建物有
    無可歸責宏昱公司之瑕疵等原因刻正訴訟中，有臺灣高等法
    院臺南分院107年度消上字第4號民事判決在卷可查，然縱使
    被告得依其與宏昱公司之法律關係要求在一定條件下應由宏
    昱公司負擔管理費等情為真，依債之關係相對性，被告亦無
    法持以拘束原告。是被告上開辯解，自不足採。
　㈢另被告以其與宏昱公司之訴訟聲請停止本件訴訟。惟依前揭
    說明，被告與宏昱公司之訴訟結果，對原告之請求權並無影
    響，與停止訴訟之要件不合，自無停止之必要，併予敘明。
五、綜上所陳，原告本於系爭規約第17條之約定，訴請被告給付
    204,314元，為有理由，應予准許。
六、本件被告敗訴，依民事訴訟法第78條、第87條第1項規定，
    訴訟費用自應由敗訴之被告負擔；又本件訴訟應徵第一審裁
    判費2,210元；此外，別無其他訴訟費用之支出，故本件訴
    訟費用額確定為2,210元，應由敗訴之被告分擔。
七、本判決第1項乃就民事訴訟法第427條第1項規定之訴訟適用
    簡易程序所為被告敗訴之判決，依民事訴訟法第389條第1項
    第3款之規定，自應依職權宣告假執行。
八、據上論結，原告之訴為有理由，判決如主文。
中　　華　　民　　國　　110 　年　　10　　月　　21　　日
                  臺南簡易庭  法  官  施介元
以上正本係照原本作成。 
如不服本判決，應於送達後20日內，向本院提出上訴狀並表明上
訴理由（須附繕本）。如委任律師提起上訴者，應一併繳納上訴
審裁判費。
中　　華　　民　　國　　110 　年　　10　　月　　21　　日
                              書記官  曾怡嘉